【裁判字號】    90,訴,836
【裁判日期】    920227
【裁判案由】    偽造文書等
【裁判全文】
臺灣臺北地方法院刑事判決                            九十年度訴字第八三六號
    聲  請  人  臺灣臺北地方法院檢察署檢察官
    被      告  甲○
右列被告因偽造文書等案件，經檢察官聲請簡易判決處刑（八十九年度偵字第一二一
三三號）及移
偵字第八０六四號、台灣板橋地方法院檢察署九十年度偵字第二六六九號、第四三八
七號、台灣士林地方法院檢察署九十年度偵字第七八一二號、台灣嘉義地方法院檢察
署九十年度偵字第五六四五號），本院認不宜以簡易判決處刑，改依通常程序審理，
判決如左：
    主  文
本件公訴不受理。
    理  由
一、聲請簡易判決處刑意旨略以：被告甲○於民國八十九年六月十四日十六時許，自
    綽號「小黑」之姓名年籍不詳男子，取得謝仙玟所有，於同日十四時二十分許，
    在台北縣新店市○○路一五四巷五號遭竊之中國信託商業銀行信用卡二張，意圖
    為自己不法之所有，並基於概括犯意，於同日十六時三分許，至臺北市○○區○
    ○路大業高島屋百貨公司之點晴品專櫃，先以卡號0000000000000
    000之信用卡刷卡三次，並以在信用卡消費收據上偽簽謝仙玫之中英文姓名方
    式，詐購金額共計新台幣（下同）八萬三千二百六十一元之金飾；復於同一時地
    ，持另一張卡號0000000000000000之信用卡，亦以上述相同方
    式，刷卡詐購金飾計八萬五千二百三十元，均足生損害於謝仙玫，嗣於同年六月
    十五日二十時三十分許，在臺北市士林區○○○路十一之二號為警查獲，因認被
    告涉有刑法第三百四十九條第一項收受贓物、第二百十六條、第二百十條之行使
    偽造私文書罪及同法第三百三十九條第一項詐欺罪嫌等語。
二、按同一案件繫屬於有管轄權之數法院者，由繫屬在先之法院審判之，法院依此規
    定不得為審判者，應諭知不受理之判決，該不受理判決並得不經言詞辯論為之，
    刑事訴訟法第八條前段、第三百零三條第七款、第三百零七條分別定有明文。又
    所稱同一案件，係指所訴彼此兩案為同一被告，其被訴之犯罪事實亦屬同一者而
    言，故就連續犯或牽連犯之犯罪事實一部提起公訴，依審判不可分原則，其效力
    及於全部，則其他部分自不得再行提起公訴。
三、經查：被告甲○前因「於民國八十九年五月十二日十四時許，與綽號「阿倫」真
    實年籍不詳之成年友人，共同基於變造特種文書之犯意及行使偽造私文書之概括
    犯意聯絡，於台北縣竹林路ＳＯＧＯ百貨前見面，共同坐計程車前往台北縣板橋
    市○○路○段三一號地下一樓「家樂福」購物中心途中，由被告提供照片一張，
    由「阿倫」將照片黏貼於伊所提供之廖佩珊之駕駛執照（該駕駛執照係廖佩珊於
    八十八年七月底在不詳地點遺失）上，而共同變造該駕駛執照，足以生損害於廖
    佩珊及主管機關對駕駛執照管理之正確性，「阿倫」並將變造完成之駕駛執照及
    卡號0000000000000000號之台新銀行信用卡（此卡真正發行銀
    行是澳洲ＷＥＳＴＰＡＣ─ＢＡＮＫＩＮＧ─ＣＯＯＰＥＲＡＴＩＯＮ─ＳＹＤ
    ＮＥＹ銀行，持卡人為ＷＨＵＮＧ─ＪＯＮ─ＭＩＮ）交予被告，詐稱該信用卡
    為其女友廖佩珊所有，要求被告在該信用卡背面簽具「廖佩珊」姓名，並持該信
    用卡消費，伊願將詐得之財物便宜賣給被告，以為報酬，被告誤以為該信用卡係
    真卡，明知信用卡背面之署押，係表彰該信用卡行使名義人之私文書，竟於前開
    計程車上，在前揭信用卡背面偽造「廖佩珊」之私文書，足以生損害於廖佩珊及
    澳洲ＷＥＳＴＰＡＣ─ＢＡＮＫＩＮＧ─ＣＯＯＰＥＲＡＴＩＯＮ─ＳＹＤＮＥ
    Ｙ銀行，並於當日十六時二十分許，在上開「家樂福」購物中心金飾專櫃特約商
    店，持信用卡購買一萬一千六百二十元（重一兩一錢）之金項鍊一條，及價值六
    千八百一十元（重四錢六分）之手鍊一條，進而在店員所交付一式二聯屬私文書
    性質之簽帳單上，偽造「廖佩珊」之署押一枚（同時複寫「廖佩珊」之署押一枚
    ），表明持卡人同意依照信用卡使用約定，一經使用或訂購物品均應按所示之全
    部金額，付款予發卡銀行之私文書，並交付予店員而行使該簽帳單性質之私文書
    ，足以生損害於廖佩珊、特約商店及澳洲ＷＥＳＴＰＡＣ─ＢＡＮＫＩＮＧ─Ｃ
    ＯＯＰＥＲＡＴＩＯＮ─ＳＹＤＮＥＹ銀行，嗣因店員郭蓓雯發現「廖佩珊」之
    簽名與信用卡正面印製之名義人ＷＨＵＮＧ─ＪＯＮ─ＭＩＮ顯然不同，且其信
    用卡顏色、卡號及銀行專用卡號不同，而報警查獲，並扣得卡號為000000
    0000000000號之台新銀行信用卡一張，在旁等候之「阿倫」見此情形
    即趁亂逃逸，被告及「阿倫」始未得逞」之行為，業經台灣板橋地方法院檢察署
    檢察官以八十九年度偵字第九五九五號提起公訴，經台灣板橋地方法院繫屬後，
    於九十年五月十六日以八十九年度易字第二五四九號判處被告有期徒刑十月，緩
    刑三年在案，嗣經上訴台灣高等法院以九十年度上訴字第二三五九號審理中尚未
    確定等情，有台灣板橋地方法院前開刑事判決書、台灣高等法院被告全國前案紀
    錄表、台灣高等法院檢察署刑案紀錄簡覆表各一份在卷可稽。經核本件聲請人就
    被告聲請簡易判決處刑之上開行為與前案業經台灣板橋地方法院一審判決之行使
    偽造私文書行為，兩者時間僅相距一月二日，密切緊接，犯罪行為之方法態樣幾
    屬無殊，且所犯之罪名及基本犯罪構成要件相同，顯係基於概括犯意反覆為之，
    依刑法第五十六條之規定，為連續犯，應屬裁判上一罪，是其前案起訴之效力應
    及於全部，不得再行起訴。而聲請人復於前開一審判決後之九十年五月八日就應
    屬同一案件之前開部分向本院重行聲請簡易判決處刑，於九十年七月十七日繫屬
    本院，有本院送審收案戳附卷足憑，揆諸首揭法文意旨，本院既為繫屬在後之法
    院，對於同一案件自不得再為審判，爰不經言詞辯論，逕為不受理判決之諭知。
四、前揭移送併案審理部分（台灣台北地方法院檢察署九十年度偵字第二二五九二號
    、第一三七一０號、九十一年度偵字第八０六四號、台灣板橋地方法院檢察署九
    十年度偵字第二六六九號、第四三八七號、台灣士林地方法院檢察署九十年度偵
    字第七八一二號、台灣嘉義地方法院檢察署九十年度偵字第五六四五號），未據
    檢察官起訴，復因本件諭知不受理判決，本院無從併予審究，亦應退由檢察官另
    行依法處理，附此敘明。
據上論斷，應依刑事訴訟法第四百五十二條、第三百零三條第七款、第三百零七條，
判決如主文。
中      華      民      國    九十二    年      二      月    二十七    日
                                    台灣台北地方法院刑事第七庭
                                            法  官  邱光吾
右正本證明與原本無異。
如不服本判決，應於判決送達後十日內向本院提出上訴狀（應抄附繕本）。告訴人或
被害人如對於本判決不服者，應具備理由請求檢察官上訴，其上訴期間之計算係以檢
察官收受判決正本之日期為準。
                                            書記官  劉英芬
中      華      民      國    九十二    年      三      月      四      日


司法院資訊處製作；財團法人民間司法改革基金會備份。
